---
title: "ex 7"
author: "Luiz Eduardo Medeiros da Rocha"
date: "2023-09-26"
output: html_document
---

```{r message=FALSE, warning=FALSE}
 if (!require(install.load)) install.packages(install.load)
 install.load::install_load("tidyverse", "tidyverse", "tseries", "forecast",
                            "dynlm", "stargazer", "zoo", "rbcb",
                            "ipeadatar", "gridExtra", "readxl") 
```

7)

a)

Lendo dados e declarando no formato ts:

```{r message=FALSE, warning=FALSE, include=FALSE}
 df <- read_excel("dados_lista_04.xls") %>%
   select(y)

 ts(df)
```

Análise de correlograma: 

```{r}
 acf(df)
 
 pacf(df)
```
  Os gráficos sugerem um ARMA. Vamos criar função para encontrar o modelo que melhor se adequa.

```{r warning=FALSE}
 arma <- matrix(0,5,5)
 
 ar <- matrix(0,5,1)
 
 ma <- matrix(0,5,1)
 
 for (i in 1:5){
   for(j in 1:5){
     arma[i,j] <- AIC(arima(df, order = c(i,0,j)), k =i+j+1)
     ma[j,] <- AIC(arima(df, order = c(0,0,j)), k =j+1)
   }
   ar[i,] <- AIC(arima(df, order = c(i,0,0)), k =i+1)
 }
 cbind(min(arma), min(ma), min(ar)) 
 which(arma == min(arma), arr.ind = TRUE)
```
Modelo é um ARMA(1,2).

b)

Vamos criar a função de máxima verossimilhança:

```{r}
 df_2 <- df %>% as.matrix()
 
 mv_1 <- function(b){
   c <- b[1]
   phi_1 <- b[2]
   phi_2 <- b[3]
   theta <- b[4]
   sigma <- b[5]
   u <- vector()
   u[1] = 0
   u[2] = 0
   for (t in (3:300)){
     u[t] = df_2[t,]-c-phi_1*df_2[t-1,]-phi_2*df_2[t-2,]-theta*u[t-1]
   }
   
   log_v = (((300-2)/2)*log(2*pi*sigma^2) + (1/(2*sigma^2))*sum(u*u))
   return(log_v)
 }
```

Estimação: 

```{r}
 resultado_b <- optim(c(0, 0, 0, 0, 1), mv_1, hessian = TRUE)
 resultado_b$par
```

c)

```{r}
 df_3 <- rbind(mean(df_2), mean(df_2), df_2)
```

Vamos criar a função de máxima verossimilhança:

```{r}
 mv_2 <- function(b){
   c <- b[1]
   phi_1 <- b[2]
   phi_2 <- b[3]
   theta <- b[4]
   sigma <- b[5]
   u <- vector()
   u[1] = 0
   u[2] = 0
   for (t in (3:302)){
     u[t] = df_3[t,]-c-phi_1*df_3[t-1,]-phi_2*df_3[t-2,]-theta*u[t-1]
   }
   
   log_v = (((302-2)/2)*log(2*pi*sigma^2) + (1/(2*sigma^2))*sum(u*u))
   return(log_v)
 }
```

Estimação: 

```{r}
 resultado_c <- optim(c(0, 0, 0, 0, 1),mv_2, hessian = TRUE)
 resultado_c$par
```

d) 

Calculando os desvio-padrão:

```{r}
 dp_1 <- resultado_b$hessian %>% solve() %>% diag() %>% sqrt()
 
 dp_2 <- resultado_c$hessian %>% solve() %>% diag() %>% sqrt()
 
 dp_1
 dp_2
```
Calculando a matriz de informação que, no caso da máxima verossimilhança (quando vale a IIF), é identica à matriz de covariância:

```{r}
hessiana_1 <- resultado_b$hessian

hessiana_2 <- resultado_c$hessian

hessiana_1
hessiana_2
```

