---
title: "Lista 3 ex5"
author: "Luiz Eduardo Medeiros da Rocha"
date: "2023-06-21"
output: html_document
---

```{r message=FALSE, warning=FALSE}
 # Install and load packages ----
 
 if (!require(install.load)) install.packages(install.load)
install.load::install_load("tidyverse", "gmm") 
```

a) Estime a média µ e a variância σ^2 com cada uma das 1000 amostras criadas utilizando o estimador de GMM eciente. Dica: se você precisar de alguma condição de momento que não conheça, recorra à função geradora de momentos da distribuição normal.

```{r}
  # Setando seed e criando as amostras
    set.seed(14664824)
  
    samp15 <- 
      replicate(1000, rnorm(15,10,sqrt(2))) %>% 
      as_tibble() %>%
      pivot_longer(cols = V1:V1000)
      
  # Setando função para as condições de momento
    
    g0 <- function(tet, x) {
      m1 <- (tet[1] - x)
      m2 <- (tet[2]^2 - (x - tet[1])^2)
      f <- cbind(m1, m2)
      return(f)
    }
    
  # Estimando os modelos gmm para cada amostra
     
    est15 <-
      samp15 %>% 
      group_by(name) %>%
      group_nest() %>%
      mutate(
        model = map(
          data, ~ gmm(g0, .x, c(mu = 0, sig = 0))
        ) 
      )
    
    f <- function(x){
      
    a <- 
        est15 %>%
        slice(x) %>%
        select(model) %>%
        unlist()
    cbind(a$model.coefficients.mu, a$model.coefficients.sig,
          a$model.objective)
    }
    
    b  <- map(1:1000, f) 
  
    gmm_est15  <-
      do.call(rbind,b) %>%
      as_tibble() %>%
      rename(mu = V1, sigma = V2, objective = V3)
    gmm_est15
```

b) Faça um histograma com as 1000 estimativas obtidas para µ e σ^2 no item anterior.

```{r}
   # Histogramas
    
     hist(gmm_est15$mu)
     hist(gmm_est15$sigma)
```

c) Agora, repita os itens a. e b. utilizando n = 30, 50, 100, 200. Qual é a conclusão?
  
  A conclusão é de que as estimativas se aproximam de uma normal de média 10 e variância 2.

  i) Para n = 30:
```{r}
    samp30 <- 
      replicate(1000, rnorm(30,10,sqrt(2))) %>% 
      as_tibble() %>%
      pivot_longer(cols = V1:V1000)
      
    g0 <- function(tet, x) {
      m1 <- (tet[1] - x)
      m2 <- (tet[2]^2 - (x - tet[1])^2)
      f <- cbind(m1, m2)
      return(f)
    }
    
    est30 <-
      samp30 %>% 
      group_by(name) %>%
      group_nest() %>%
      mutate(
        model = map(
          data, ~ gmm(g0, .x, c(mu = 0, sig = 0))
        ) 
      )
    
    f <- function(x){
      
    a <- 
        est30 %>%
        slice(x) %>%
        select(model) %>%
        unlist()
    cbind(a$model.coefficients.mu, a$model.coefficients.sig,
          a$model.objective)
    }
    
    b  <- map(1:1000, f) 
  
    gmm_est30  <-
      do.call(rbind,b) %>%
      as_tibble() %>%
      rename(mu = V1, sigma = V2, objective = V3)
    gmm_est30
    
    hist(gmm_est30$mu)
    hist(gmm_est30$sigma)
```
  
  i) Para n = 50:
```{r}
    samp50 <- 
      replicate(1000, rnorm(50,10,sqrt(2))) %>% 
      as_tibble() %>%
      pivot_longer(cols = V1:V1000)
      
    g0 <- function(tet, x) {
      m1 <- (tet[1] - x)
      m2 <- (tet[2]^2 - (x - tet[1])^2)
      f <- cbind(m1, m2)
      return(f)
    }
    
    est50 <-
      samp50 %>% 
      group_by(name) %>%
      group_nest() %>%
      mutate(
        model = map(
          data, ~ gmm(g0, .x, c(mu = 0, sig = 0))
        ) 
      )
    
    f <- function(x){
      
    a <- 
        est50 %>%
        slice(x) %>%
        select(model) %>%
        unlist()
    cbind(a$model.coefficients.mu, a$model.coefficients.sig,
          a$model.objective)
    }
    
    b  <- map(1:1000, f) 
  
    gmm_est50  <-
      do.call(rbind,b) %>%
      as_tibble() %>%
      rename(mu = V1, sigma = V2, objective = V3)
    gmm_est50
    
    hist(gmm_est50$mu)
    hist(gmm_est50$sigma)
```

  i) Para n = 100:
```{r}
    samp100 <- 
      replicate(1000, rnorm(100,10,sqrt(2))) %>% 
      as_tibble() %>%
      pivot_longer(cols = V1:V1000)
      
    g0 <- function(tet, x) {
      m1 <- (tet[1] - x)
      m2 <- (tet[2]^2 - (x - tet[1])^2)
      f <- cbind(m1, m2)
      return(f)
    }
    
    est100 <-
      samp100 %>% 
      group_by(name) %>%
      group_nest() %>%
      mutate(
        model = map(
          data, ~ gmm(g0, .x, c(mu = 0, sig = 0))
        ) 
      )
    
    f <- function(x){
      
    a <- 
        est100 %>%
        slice(x) %>%
        select(model) %>%
        unlist()
    cbind(a$model.coefficients.mu, a$model.coefficients.sig,
          a$model.objective)
    }
    
    b  <- map(1:1000, f) 
  
    gmm_est100  <-
      do.call(rbind,b) %>%
      as_tibble() %>%
      rename(mu = V1, sigma = V2, objective = V3)
    gmm_est100
    
    hist(gmm_est100$mu)
    hist(gmm_est100$sigma)
```

  i) Para n = 200:
```{r}
    samp200 <- 
      replicate(1000, rnorm(200,10,sqrt(2))) %>% 
      as_tibble() %>%
      pivot_longer(cols = V1:V1000)
      
    g0 <- function(tet, x) {
      m1 <- (tet[1] - x)
      m2 <- (tet[2]^2 - (x - tet[1])^2)
      f <- cbind(m1, m2)
      return(f)
    }
    
    est200 <-
      samp200 %>% 
      group_by(name) %>%
      group_nest() %>%
      mutate(
        model = map(
          data, ~ gmm(g0, .x, c(mu = 0, sig = 0))
        ) 
      )
    
    f <- function(x){
      
    a <- 
        est200 %>%
        slice(x) %>%
        select(model) %>%
        unlist()
    cbind(a$model.coefficients.mu, a$model.coefficients.sig,
          a$model.objective)
    }
    
    b  <- map(1:1000, f) 
  
    gmm_est200  <-
      do.call(rbind,b) %>%
      as_tibble() %>%
      rename(mu = V1, sigma = V2, objective = V3)
    gmm_est200
    
    hist(gmm_est200$mu)
    hist(gmm_est200$sigma)
```

