---
title: "Lista 3 q5"
author: "Luiz Eduardo Medeiros da Rocha"
date: "2023-09-17"
output: html_document
---

```{r message=FALSE, warning=FALSE}
 if (!require(install.load)) install.packages(install.load)
 install.load::install_load("tidyverse", "tseries", "forecast",
                            "dynlm", "stargazer", "zoo", "rbcb",
                            "ipeadatar", "gridExtra") 
```

5)

a) 

O artigo de Hall (1978), discute as implicações da Teoria da Renda Permanente sobre a evolução do consumo no tempo. Segundo o autor, boa parte da literatura empírica produzida até então não havia levado em conta a endogeneidade da renda em uma função de consumo, o que iria distorcer a função estimada. 

Essa endogeneidade, contudo, não seria um obstáculo à avaliação da hipótese levantada pela TRP, isto é, de que o consumo corrente e futuro depende fundamentalmente da renda permanente esperada pelo consumidor. Essa hipótese seria equivalente à hipótese de que o consumo não pode ser explicado por nenhuma outra variável a não ser o próprio consumo do período anterior. Informações adicionais seriam irrelevantes ou já estariam contidas na informação do
consumo prévio, ou seja, o consumo seria um passeio aleatório com uma tendência. 

É importante notar que, apesar de Hall considerar o consumo como um passeio aleatório com tendência, isto é, uma série não estacionária, ele não se preocupa em ajustar os dados de modo a estacionarizar a série, o que invalida os resultados encontrados. Seria importante a realização de um teste de raiz unitária e, caso confirmada a não estacionariedade, realizar a devida diferenciação.

Além disso, após as importantes contribuições de Beveridge e Nelson, poderíamos reinterpretar a discussão levantada por Hall a partir da separação do componente cíclico e da tendência estocástica (Gomes, 2004). A TRP seria, então, refutada, caso o consumo possuísse um componente cíclico. É dizer, segundo a TRP, o consumo deveria possuir uma raiz unitária e, após seu devido ajuste a um modelo
ARIMA (p,1,q), o componente cíclico deveria ser nulo: p=q=0.

b) Importando dados e tratando:

```{r}
 # Getting series

  PIB <- get_series("22099") %>%
      slice(5:114)
    
    C <- ipeadata(code="SCN104_CFPPBM104") %>%
      select(date, value)
    
    Titulos <- ipeadata(code="ANBIMA12_IBVSP12") %>%
      select(date, value) %>%
      filter(date >= as_date("1996-01-01")) %>%
      mutate(
        qdate = as.yearqtr(date)) %>%
      group_by(qdate) %>%
      summarize(mean(value)) %>%
      mutate(date = as_date(qdate)) %>%
      select(-qdate)
    
    df <-
      left_join(PIB, C) %>%
      left_join(., Titulos) %>%
      rename(pib = `22099`, consumo = `value`, titulos = `mean(value)`)
    
    
    grid.arrange(ggplot(data = df, aes(x = date, y = pib))+
                   geom_line(color = "black"),
                 ggplot(data = df, aes(x = date, y = consumo))+
                   geom_line(color = "black"),
                 ggplot(data = df, aes(x = date, y = titulos))+
                   geom_line(color = "black")
    )
    
  # Converting to ts format
    
    pib <- ts(df$pib, start = c(1996,1), frequency = 4)
    
    c <- ts(df$consumo, start = c(1996,1), frequency = 4)
    
    t <- ts(df$titulos, start = c(1996,1), frequency = 4)

  # Treating seasonality
    
    pib_ <- seasadj(stl(pib, "periodic"))
    c_ <- seasadj(stl(c, "periodic"))

    grid.arrange(
    ggplot(data = df)+
        geom_line(aes(x = date, y = pib),color = "black") +
        geom_line(aes(x = date, y = pib_),color = "red"),
    ggplot(data = df)+
      geom_line(aes(x = date, y = c),color = "black") +
      geom_line(aes(x = date, y = c_),color = "red")
      )
```

Testando estacionariedade: 

```{r}
 # Stationarity test
   adf.test(pib_)

   adf.test(c_)

   pib_E <- diff(pib_)
   
   c_E <- diff(c_)
   
   t_E <- diff(t)
   
   adf.test(pib_E)
   
   adf.test(c_E)
     
   grid.arrange(autoplot(pib_E), 
                autoplot(c_E),
                autoplot(t_E))
```

Seguindo para estimação:

i) Modelo com uma defasagem de consumo 

```{r}
  model_i <- dynlm(c_E ~ L(c_E,1))
  stargazer(model_i, type = "text")
```

ii) Modelo com 4 defasagens de consumo:

```{r}
  model_ii <- dynlm(c_E ~ L(c_E, 1:4))
  stargazer(model_ii, type = "text")
```

iii) Modelo com defasagem de renda:

```{r}
  model_iii <- dynlm(c_E ~ L(c_E, 1) + L(pib_E, 1))
  stargazer(model_iii, type = "text")
```

iv) Modelo com 2 defasagens de renda: 

```{r}
  model_iv <- dynlm(c_E ~ L(c_E, 1) + L(pib_E, 1:2))
  stargazer(model_iv, type = "text")
```

v) Modelo com 4 defasagens de títulos: 

```{r}
  model_v <- dynlm(c_E ~ L(c_E, 1) + L(t_E, 1:4))
  stargazer(model_v, type = "text")
```

c) Diferentemente de Hall (1978), nenhum modelo estimado apresentou o primeiro lag do consumo como significante para explicar o consumo corrente. Na estimação ii) podemos ver que o consumo com 3 defasagens foi significante para explicar o consumo corrente, indo de encontro à hipótese da renda permanente. Os modelos iii) e iv) que utilizam a renda e a renda com 2 defasagens para explicar o consumo não se mostraram significantes. Por fim, o modelo v) mostra significância das defasagens 1 e 2 dos títulos da bolsa para explicar o consumo corrente, conforme Hall (1978).


