---
title: "ex9"
author: "Luiz Eduardo Medeiros da Rocha"
date: "2023-09-17"
output: html_document
---

```{r message=FALSE, warning=FALSE}
 # Install and load packages ----
 
 if (!require(install.load)) install.packages(install.load)
 install.load::install_load("tidyverse", "gmm", "knitr", "readxl") 
 
```

9)

a) 

Carregando dados:

```{r}
 # Getting df

    df <- read.csv2("base.csv")

```

Setando condições de momento:

```{r}
    
    g1 <- function(par, x){
      m0 = par[1] * (x[,7]^(par[2]-1)) * (1+x[,2]) - 1
      m11 = m0 * x[,8]
      m12 = m0 * x[,3]
      return(cbind(m0,m11,m12))
      }
    
    g2 <- function(par, x){
      m0 = par[1] * (x[,7]^(par[2]-1)) * (1+x[,2]) - 1
      m11 = m0 * x[,8]
      m12 = m0 * x[,3]
      m21 = m0 * x[,9]
      m22 = m0 * x[,4]
      return(cbind(m0,m11,m12,m21,m22))
    }
    
    g4 <- function(par, dados){
      m0 = par[1] * (dados[,7]^(par[2]-1)) * (1+dados[,2]) - 1
      m11 = m0 * dados[,8]
      m12 = m0 * dados[,3]
      m21 = m0 * dados[,9]
      m22 = m0 * dados[,4]
      m41 = m0 * dados[,10]
      m42 = m0 * dados[,5]
      return(cbind(m0,m11,m12,m21,m22,m41,m42))
    }
    
    g6 <- function(par, dados){
      m0 = par[1] * (dados[,7]^(par[2]-1)) * (1+dados[,2]) - 1
      m11 = m0 * dados[,8]
      m12 = m0 * dados[,3]
      m21 = m0 * dados[,9]
      m22 = m0 * dados[,4]
      m41 = m0 * dados[,10]
      m42 = m0 * dados[,5]
      m61 = m0 * dados[,11]
      m62 = m0 * dados[,6]
      return(cbind(m0,m11,m12,m21,m22,m41,m42,m61,m62))
    }
```

Estimando por gmm: 

```{r}
    gmm_i <- gmm(g1, df, c(delta = 0.01, gamma = 0.01))
    summary(gmm_i)$coef
    
    gmm_ii <- gmm(g2, df, c(delta = 0.01, gamma = 0.01))
    summary(gmm_ii)$coef
    
    gmm_iii <- gmm(g4, df, c(delta = 0.01, gamma = 0.01))
    summary(gmm_iii)$coef
    
    gmm_iv <- gmm(g6, df, c(delta = 0.01, gamma = 0.01))
    summary(gmm_iv)$coef
```
 Pelos resultados das estimações, os coeficientes delta apresentam valores similares com os do artigo. Por outro lado, os coeficientes gamma não são tão próximos.

b) Conforme variam os instrumentos, no geral, as estimativas não mudam significativamente.

c)

```{r}
specTest(gmm_i)

specTest(gmm_ii)

specTest(gmm_iii)

specTest(gmm_iv)
```
Pelos valores encontrados, percebemos que os modelos melhor ajustados são os que utilizam menos variáveis instrumentais, isso ocorre pelo fato da estatística J nos dar uma dimensão da identificação do modelo, quanto maior seu valor, pior o modelo em termos de identificação.
